臺灣宜蘭地方法院刑事判決
110年度交易字第360號
公  訴  人  臺灣宜蘭地方檢察署檢察官
被      告  温文忠



上列被告因過失傷害案件，經檢察官提起公訴（110年度偵字第6
776號），被告於準備程序中就被訴事實為有罪之陳述，本院告
知簡式審判程序之旨，並聽取當事人之意見後，裁定改依簡式審
判程序進行審理，並判決如下：
    主    文
温文忠犯過失傷害罪，處拘役肆拾日，如易科罰金，以新臺幣壹
仟元折算壹日。
    犯罪事實
一、温文忠於民國110年1月16日20時45分許，駕駛車牌號碼00-00
    00號自用小客車，沿宜蘭縣礁溪鄉玉龍路一段由南往北方向
    行駛，行經該路段與宜6鄉道之交岔路口欲左轉時，本應注意
    轉彎車應讓直行車先行，且應行至交岔路口中心處左轉，且
    依當時天候雨、夜間、路面濕潤、無缺陷、道路無障礙物、
    視距良好等狀況，又無不能注意之情形，竟疏未注意及此，
    即貿然提前左轉，適有劉海宇騎乘車牌號碼000-0000號重型
    機車，沿宜蘭縣礁溪鄉玉龍路二段由北往南方向直行至該路
    口，因閃避不及而發生碰撞，致劉海宇人車倒地，因而受有
    左側膝部挫傷及左側小腿挫擦傷、左膝後十字韌帶斷裂及內
    側副韌帶受損、腰椎第五節椎弓斷裂並腰椎薦椎滑脫等傷害
    。嗣温文忠於肇事後，在有偵查犯罪職權之公務員尚未知悉
    其為肇事者前，主動向到場之員警表示其為肇事人而願接受
    裁判。
二、案經劉海宇訴請臺灣宜蘭地方檢察署檢察官偵查起訴。
    理    由
一、按除被告所犯為死刑、無期徒刑、最輕本刑為3年以上有期
    徒刑之罪或高等法院管轄第一審案件者外，於第一次審判期
    日前之準備程序進行中，被告先就被訴事實為有罪之陳述時
    ，審判長得告知被告簡式審判程序之旨，並聽取當事人、代
    理人、辯護人及輔佐人之意見後，裁定進行簡式審判程序，
    刑事訴訟法第273條之1第1項定有明文。經核本件被告温文
    忠所犯係死刑、無期徒刑、最輕本刑為3年以上有期徒刑以
    外之罪，其於準備程序中就被訴事實為有罪之陳述，經法官
    告知簡式審判程序之旨，並聽取公訴人、被告之意見後，本
    院爰依首揭規定，裁定進行簡式審判程序。是本案之證據調
    查，依同法第273條之2規定，不受同法第159條第1項、第16
    1條之2、第161條之3、第163條之1及第164條至170條規定之
    限制，合先敘明。
二、上開犯罪事實，業據被告於警詢、偵查中、本院準備程序及
    簡式審判程序時坦承不諱，核與證人即告訴人劉海宇於警詢
    、偵查中證述之情形大致相符，且本案車禍發生經過及現場
    情狀，有道路交通事故現場圖、道路交通事故調查表㈠、㈡、
    宜蘭縣政府警察局礁溪分局交通分隊道路交通事故肇事人自
    首情形紀錄表、事故現場照片、監視錄影畫面擷取照片（警
    卷第9、13至15、17至21頁）等在卷可稽；另告訴人因本件
    事故受有左側膝部挫傷及左側小腿挫擦傷、左膝後十字韌帶
    斷裂及內側副韌帶受損、腰椎第五節椎弓斷裂並腰椎薦椎滑
    脫等傷害，亦有礁溪杏和醫院及國立陽明交通大學附設醫院
    出具之診斷證明書各1份可證；又被告駕車未禮讓直行車且
    提早在前開交岔路口貿然左轉，致告訴人之機車見狀閃避不
    及而發生碰撞，告訴人因而人車倒地受傷，迭經被告於警詢
    、偵查中及本院審理時所自承，復經證人即告訴人證述明確
    ，並有現場監視錄影檔案及勘驗筆錄在卷可佐，是被告之行
    為具有過失至為灼然。再告訴人係因騎車行經上開地點見狀
    閃避不及，而與被告所駕小客車發生碰撞，人車倒地而受有
    前揭傷勢，亦經證人即告訴人於警詢及偵查中證述綦詳，足
    認被告之過失行為與告訴人之傷害結果間，顯具有相當因果
    關係。綜上所述，本件事證明確，被告前揭過失傷害犯行堪
    予認定，應予依法論科。
三、核被告所為，係犯刑法第284條前段之過失傷害罪。被告於
    肇事後留待現場，主動向到場員警坦承肇事，自首並接受裁
    判，此有道路交通事故肇事人自首情形紀錄表1份在卷可參
    ，應認合於自首之要件，爰依刑法第62條前段規定減輕其刑
    。復審酌被告就本件車禍之過失程度、告訴人所受傷勢，兼
    衡告訴人請求新臺幣（下同）77萬餘元之醫療費用及相關損
    失，被告僅能提出5萬元之賠償，雙方因而無法達成和解，
    惟被告業已坦承犯行等情，暨被告自陳大學畢業之智識程度
    ，已退休、已婚、子女均已成年、及孫女重病需高額醫療費
    用之生活狀況、素行、犯罪手段等一切情狀，量處如主文所
    示之刑，並諭知易科罰金之折算標準，以示懲儆。
據上論斷，應依刑事訴訟法第284條之1、第273條之1第1項、第2
99條第1項前段、刑法第284條前段、第62條前段、第41條第1項
前段，刑法施行法第1條之1第1項，判決如主文。
本案經檢察官梁光宗提起公訴，檢察官張學翰到庭執行職務。
中　　華　　民　　國　　110 　年　　12　　月　　21　　日
                     刑事第五庭  法  官  程明慧
以上正本證明與原本無異。
如不服本判決應於收受送達後20日內向本院提出上訴書狀，並應
敘述具體理由。
                                 書記官  高雪琴
中　　華　　民　　國　　110 　年　　12　　月　　22　　日
附錄本案論罪科刑法條：
中華民國刑法第284條
因過失傷害人者，處1年以下有期徒刑、拘役或10萬元以下罰金
；致重傷者，處3年以下有期徒刑、拘役或30萬元以下罰金。